【裁判字號】    98,簡上,210
【裁判日期】    990106
【裁判案由】    確認本票債權關係不存在
【裁判全文】
臺灣高雄地方法院民事裁定             98年度簡上字第210號
抗  告  人  甲○○
上列抗告人因當事人間確認本票債權不存在事件，對於本院民國
98年11月17日所為之裁定提起抗告，本院裁定如下：
    主    文
抗告駁回。
    理    由
一、按對於簡易訴訟程序之第二審裁判，其上訴利益逾第466 條
    所定之額數者，當事人僅得以其適用法規顯有錯誤為理由，
    逕向最高法院提起上訴或抗告；又對於簡易訴訟程序之第二
    審裁判，提起第三審上訴或抗告，須經原裁判法院之許可；
    前項許可，須以訴訟事件所涉及之法律見解具有原則上之重
    要性者為限；如原裁判法院認為不應許可者，應以裁定駁回
    其上訴或抗告，民事訴訟法第436 條之2 第1 項、第436 條
    之3 第1 項、第2 項、第3 項分別定有明文。另所謂適用法
    規顯有錯誤，係指原第二審判決就其取捨證據所確定之事實
    ，適用法規顯有錯誤而言，不包括認定事實不當之情形在內
    ；而所謂原則性之重要性，則係指該訴訟事件所涉及之法律
    問題意義重大，而有加以闡釋之必要者而言，最高法院80年
    台上字第1326號著有判例可資參照。
二、上訴人對第二審裁定提起抗告意旨略以：抗告人因兒子在台
    北就學、女兒在美國就業，近年來均在該二地奔波以照顧子
    女起居，甚少返回高雄住處，又抗告人接獲裁罰通知後，曾
    詢問父親此事，父親方始表示好像有去警局招領文件，但抗
    告人父親年事已高、記性不好，以致未將文件交予抗告人而
    生此誤會，為此爰依法提起抗告云云。
三、經查：本院因受理當事人間確認本票債權不存在事件，前經
    上訴人聲請傳訊抗告人為證人，又抗告人前經依法通知應於
    民國98年10月29日14時40分到場應訊，屆期猶未依法到庭之
    情，有送達證書及本院98年10月29日言詞辯論筆錄暨報到單
    各1 件在卷可稽，再本院審酌抗告人對該案之待證事項應可
    為證述，且對於案件進行實有重大助益，然其既經受合法通
    知，無正當理由而不到場，自有裁罰並促請到場作證之必要
    ，遂於同年11月17日裁定科予罰鍰新台幣2 萬元在案。而所
    謂適用法規顯有錯誤，係指就法院取捨證據後所確定之事實
    ，適用法規有錯誤者而言。惟依抗告人所持抗告理由觀之，
    俱屬針對原裁定理由所為認定事實之範疇加以爭執，尚非指
    摘原裁定有何適用法規顯有錯誤之處，更未提出任何具有原
    則上重要性之法律見解，是其猶憑此作為抗告第三審之理由
    ，亦屬無據。從而本件抗告人提起抗告於法究有未合，不應
    許可，爰依法駁回其抗告。
四、據上論結，本件裁定不應許可，依民事訴訟法第436 條之3
    第3 項、第95條、第78條，裁定如主文。
中    華    民    國    99    年    1     月     6    日
                  民事第六庭  審判長法官 楊國祥
                                    法官 李怡諄
                                    法官 陳明呈
正本係照原本作成。
本裁定不得抗告。
中    華    民    國    99    年    1     月    5     日
                                   書記官 劉音利


司法院資訊處製作；財團法人民間司法改革基金會備份。
